# 请教陈版，因一揽子交易形成的长期股权投资，如何列示与抵消？

提问人：ke0826 时间：2016-10-19 15:29:31
金融公司甲及某商业公司乙受同一公司控制，甲准备收购一商业地产A公司100%的股权， A公司下设子公司B，100%持股，B主要为A提供物业及运营管理服务。 因甲公司受监管，不能持有非房地产公司股权，因此在收购A之前签订一揽子协议，要求A将B公司股权作价 1 元卖给乙。 卖出时点，B公司实收资本为 500 万元，账面亏损 1000 万。 收购时，未对B公司进行评估。 问题: 1、乙公司单家账面长期股权投资按 1 元入账？ 2 、乙公司合并报表层面，对长期股权投资与B公司净资产账面价值的差异入哪个科目？ 3 、在编制合并报表时，长期股权投资与权益如何抵消？ 4 、这一交易，是否需要调整期初数呢？

回答人：chenyiwei
1 、 2 、如果甲收购A的股权构成公允的非同一控制下合并交易，则对乙而言该交易属于同一控制下合并，但乙对A的长期股权投资成本应为甲收购A股权的成本，与名义价格（ 1 元）之间的差额贷记资本公积。 3 、乙在编制合并报表时，应以甲收购A之日的A的可辨认净资产公允价值为基础对其资产、负债进行持续计量。因为收购的是项目公司，所以一般理解没有商誉。 4 、乙的合并报表将A纳入合并范围的期间仅限于甲收购A之后的期间，不能追溯到更早的年度和期间。

提问人：ke0826 时间：2016-10-20 15:23:15
乙不是收购A，而是收购A公司的子公司B，收购对价为 1 元，B公司的账面净资产为-500万。这个收购是否仍视同为同一控制下合并，而 1 元与-500万的差额冲减资本公积？

回答人：chenyiwei
上面 2 楼的回复仍然适用，将A改为B即可。